Inventaris van het archief van het Algemeen Werkloosheidsfonds, 1949-1994
Nationaal Archief, Den Haag
Algemeen Werkloosheidsfonds (AWF)
AWF
1949-1994
P32
9.70 meter; 387 inventarisnummers.
Normale geschreven, getypte en gedrukte documenten, geen bijzondere handschriften.
Nationaal Archief, Den Haag
Algemeen Werkloosheidsfonds
Het bevat een overzicht met betrekking tot de werkzaamheden van het AWf, waaronder het vaststellen premies AAW, WAO, WW. Een belangrijk deel van het gevormde archief bestaat uit vergaderstukken, alsmede jaarverslagen en statuten.
Archiefvorming
Geschiedenis van de archiefvormer
Geschiedenis van het Algemeen Werkloosheidsfonds
Met de totstandkoming van de Werkloosheidswet 1952, werd een periode afgesloten van vele jaren, waarin meermaals een poging werd gedaan om tot een regeling bij de wet te geraken, zonder dat evenwel dit doel werd bereikt. De werkloosheidswet 1952 trad op 1 juli volledig in werking en verzekerde werknemers tegen geldelijke gevolgen van onvrijwillige werkloosheid.
Bij de installatie op 18 november 1949 kwam het bestuur van het Algemeen Werkloosheidsfonds (AWf) in eerste vergadering bijeen en werd geïnstalleerd door de Minister van Sociale Zaken, Mr A.H. Joekes. De minister wees erop dat in de huidige Werkloosheidswet, wachtgeldregelingen en werkloosheidsverzekering zijn samengevat, echter op geheel nieuwe en bredere basis. De drie partijen, werkgevers, werknemers en overheid, zouden nauw moeten samenwerken. Die samenwerking zou vooral gestalte moeten krijgen in het bestuur van het AWf. De heer E. Kupers, oud-voorzitter van het N.V.V. werd door de minister tot voorzitter van het bestuur benoemd. Na de installatie wees het bestuur uit zijn midden een dagelijks bestuur aan.
Het AWf had een bestuur van vijftien leden en een gelijk aantal plaatsvervangende leden. Vijf leden, dit was inclusief de voorzitter, waren benoemd door de Ministers van Sociale Zaken en Werkgelegenheid en van Economische Zaken. De centrale werkgevers- en werknemersorganisaties benoemden ook elk vijf leden. Het bestuur van het fonds werd bijgestaan door een secretaris. Deze was tevens algemeen secretaris van de Sociale Verzekeringsraad. De administratie van het fonds en de secretariaatswerkzaamheden werden uitgevoerd door het secretariaat van de Sociale Verzekeringsraad (SVr). De vergaderingen van het fondsbestuur werden bijgewoond door een waarnemer namens het Ministerie van Financiën die werd aangewezen door de Minister van Sociale Zaken en Werkgelegenheid.
Eén van de belangrijkste taken van het AWf-bestuur was het vaststellen van het premiepercentage voor de werkloosheidsverzekering, tevens beheerde het de premiegelden voor de uitvoering van de Werkloosheidswet. Bovendien kende de wet de mogelijkheid om aan werknemers van wie de werkgever niet in staat was het loon te betalen (bijvoorbeeld ten gevolge van een faillissement), dat loon uit te keren. Verder kon het bijdragen verlenen aan werkgevers die voor hun werknemers een loongarantieregeling hebben getroffen. Deze werkgevers moesten daartoe door de Minister van Sociale Zaken en Werkgelegenheid zijn aangewezen. Een bekend voorbeeld hiervan was de, havenarbeidsreserveregeling. Daarnaast kon het AWf-bestuur in zijn vergaderingen onder meer nagaan of besluiten van bedrijfsverenigingen (BV'en) in verband met het recht op uitkering terecht waren genomen. Zo zijn ook de statuten en de erkenning beschreven van de BV'en die ter kennisgeving aan het AWf zijn gezonden. Ook kon het beoordelen of de bedragen juist waren die, de bedrijfsverenigingen bij het AWf in rekening brachten en bezien of de premies, die de bedrijfsverenigingen voor het fonds inden correct waren vastgesteld. Ten slotte kan het fonds renteloze bijdragen (voorschotten) toekennen aan wachtgeldfondsen die tekort hebben.
Er waren een 6-tal hoofdtaken te onderscheiden:
vaststelling premies AAW, WAO, WW en begroting Tf
financieel verkeer, verrekeningen en middelen beheer
administratie
volume- en uitkeringsbeleid; controle en verificatie
informatieverstrekking en verantwoording.
Bij de inwerkingtreding van de nieuwe Organisatiewet Sociale Verzekeringen (nOsv) in 1995 werd het AWf als zelfstandig orgaan opgeheven en ondergebracht bij het Tica, dat ook de bestuurlijke taken ging uitvoeren. Sinds 1 maart 1997 (inwerkingtreding Osv 1997) waren deze taken overgegaan op het Landelijk instituut voor sociale verzekeringen (Lisv) en per 1 januari 2002 op het Uitvoeringsinstituut Werknemersverzekeringen (UWV).
Historische schets secretariaatswerkzaamheden
Sociale Verzekeringsraad
De secretariaatswerkzaamheden ten behoeve van het Algemeen Arbeidsongeschiktheidsfonds (AAf) alsmede van de drie andere fondsbesturen, het Arbeidsongeschiktheidsfonds (Aof), het Algemeen Werkloosheidsfonds (AWf) en het Toeslagenfonds (Tf), werden tot 1 maart 1991 uitgevoerd door het secretariaat van de Sociale Verzekeringsraad (SVr). De Sociale Verzekeringsraad was een zelfstandig bestuursorgaan en vormde de schakel tussen de overheid (verantwoordelijk voor het beleid op het gebied van de sociale zekerheid) en de uitvoeringsorganen (verantwoordelijk voor de uitvoering van de sociale verzekeringswetten). De Raad was verantwoording schuldig aan de Minister van Sociale Zaken en Werkgelegenheid.
De raad had vier hoofdtaken zijnde een adviserende, een toezichthoudende, een coördinerende en een regelgevende. De vier Centrale fondsen stonden onder toezicht van de Sociale Verzekeringsraad. Een in mei 1990 ingezette reorganisatie van het secretariaat van de SVr leidde tot een organisatorische wijziging van de secretariële ondersteuning van de vier fondsbesturen. De fondsbesturen bevestigden eind 1990 een besluit van de SVr om in de loop van 1991 een specifiek voor de fondsen en op termijn te verzelfstandigen secretariaat in te stellen.
Bureau fondsen
Sinds 1 maart 1991 waren de werkzaamheden ondergebracht in het Bureau fondsen, dat binnen het SVr- secretariaat een zelfstandige positie innam. Het bureau had 23,7 formatieplaatsen en voor een deel van de werkzaamheden werd een beroep gedaan op ondersteuning van het secretariaat van de SVr. De meest omvangrijke ondersteuning betrof de uitvoering van (onderdelen van) de controle- en verificatietaak. Het fondsen-secretariaat bestond uit de organisatieonderdelen Financieel beheer, Premiecalculatie en Beleidsvoorbereiding, aangevuld met een Bedrijfsbureau. De dagelijkse leiding van het secretariaat, dat de fondsbesturen ter beschikking stond, was in handen van het Hoofd Bureau Fondsen (HBF), die tevens als secretaris van de fondsbesturen optrad. Het Hoofd van de afdeling Beleidsvoorbereiding (HBV), was door de vier fondsbesturen aangewezen als plaatsvervanger van het Hoofd Bureau Fondsen, zowel ten aanzien van de dagelijkse leiding van het fondsensecretariaat als voor het secretariaat van de fondsbesturen.
Tot en met 1980 brachten het Rijk, de werkgevers en de werknemers de premie gezamenlijk op. In de jaren die volgden verminderde de Rijksbijdrage en vanaf 1983 werden de premies volledig door de werkgevers en werknemers betaald. Door de herziening van het stelsel van sociale zekerheid per 1 januari 1987 werden de Werkloosheidswet (WW) en de Wet Werkloosheidsvoorziening (WWV) samengevoegd tot de nieuwe WW. Deze kende een basisuitkering van een half jaar. Onder bepaalde voorwaarden konden uitkeringsgerechtigden in aanmerking komen voor een verlengde uitkering van maximaal vier en een halfjaar en een vervolguitkering van maximaal een jaar.
Na het Agemeen Werkloosheidsfonds
Bij de inwerkingtreding van de nieuwe Organisatiewet sociale verzekering in 1995 werd het Algemeen Arbeidsongeschiktheidsfonds als zelfstandig orgaan opgeheven en ondergebracht bij het Tijdelijk instituut voor coördinatie en afstemming, dat ook de bestuurlijke taken ging uitvoeren. Sinds 1 maart 1997 (inwerkingtreding Organisatiewet sociale verzekering 1997) waren deze taken overgegaan op het Landelijk instituut voor sociale verzekeringen en per 1 januari 2002 op het Uitvoeringsinstituut Werknemersverzekeringen.
In de inventaris wordt gesproken over het Gemeenschappelijk Administratie Kantoor (GAK), welke op 4 juni 1952 werd opgericht. Vanaf 1952 verrichte het (GAK) geheel of gedeeltelijk administratie van 23 bedrijfsverenigingen. De werkzaamheden van het (GAK) bestreken van 1953 tot 1963 het gebied van de ziekteverzekering de kinderbijslag, het wachtgeld en werkloosheidsverzekering, in 1963 werden de werkzaamheden met betrekking tot de kinderbijslag overgedragen aan de Raden van Arbeid. Daarvoor in de plaats kwam in 1967 de uitvoering van de Wet op Arbeidsongeschiktheid en werkzaamheden van de Gemeenschappelijk Medische Dienst (GMD).
Geschiedenis van het archiefbeheer
Het archief van het Algemeen Werkloosheidsfonds (AWf) omvat de periode 1949-1994. Dit is de periode dat het AWf als zelfstandig orgaan fungeerde. De administratie van het AWf werd tot 1 maart 1991 uitgevoerd door de Sociale Verzekeringsraad. Het had een archief gevormd dat compleet is en alleen uit dossiers bestond. Dit archief is op 1 maart 1991 overgedragen aan het secretariaat van het Bureau fondsen dat het archief tot 1995 op dezelfde wijze vormde als ten tijde van de SVr.
Inhoud en structuur van het archief
10.04; 2.25
Inhoud
Het archief bestaat uit vergaderstukken en correspondentie van het bestuur. Daarnaast zijn jaarverslagen en statuten aanwezig. De inhoudsopgave verwijst naar de structuur van de inventaris.
Selectie en vernietiging
Het totale archief is geïnventariseerd volgens het schema Algemeen-Bijzonder. Bewerking vond plaats op grond van het Basisselectiedocument sociale verzekeringen 1945-1997.
Bij aanvang van de inventarisatie had het archief een lengte van plus minus 56 meter en na vernietiging een lengte van 11 meter. De vernietiging bestond voornamelijk uit dossiers en is geschied op grond van de "Selectielijst voor de neerslag van de handelingen van het Landelijk instituut voor sociale verzekeringen op het beleidsterrein sociale verzekeringen 1940-1997", vastgesteld door de Staatssecretaris van Onderwijs, Cultuur en Wetenschappen d.d. 18 februari 2002 (R&B/OSA/2002/577), gepubliceerd in de Staatscourant d.d. 8 mei 2002, nr. 87.
Aanwijzingen voor de gebruiker
Openbaarheidsbeperkingen
Volledig openbaar.
Materiële beperkingen
Aanvraaginstructie
Openbare archiefstukken kunnen online worden aangevraagd en gereserveerd. U kunt dit ook via de terminals in de studiezaal van het Nationaal Archief doen. Om te kunnen reserveren dient u de volgende stappen te volgen:
U maakt een profiel aan op www.gahetna.nl, en logt vervolgens in
Via de archiefinventaris (alleen de beschrijvingen met rode nummers) selecteert u het gewenste archiefstuk door op de knop 'Reserveren' te klikken
In het volgende scherm geeft u aan op welke dag u het archiefstuk wilt inzien
Indien u zich bevindt in de studiezaal en een tafelnummer heeft ontvangen kunt u dit nummer vermelden. Als u geen tafelnummer heeft kunt u tafelnummer 777 laten staan
Vervolgens bevestigt u uw reservering door deze te versturen.
Verwant materiaal
Beschikbaarheid van kopieën
Bijlagen
Lijst met afkortingen
AAf Algemeen Arbeidsongeschiktheidsfonds
Aof Arbeidsongeschiktheidsfonds
AWf Algemeen Werkloosheidsfonds
BBA Buitengewoon Besluit Arbeidsverkorting
BCO Bureau Controle van het SVr
BV'en Bedrijfsverenigingen
GAK Gemeenschappelijk Administratie Kantoor
GMD Gemeenschappelijk Medische Dienst
HBF Hoofd Bureau Fondsen
HBV Hoofd van afdeling Beleidsvoorbereiding
Lisv Landelijk instituut sociale verzekeringen
NVV Nederlands Verbond van Vakverenigingen
nOsv nieuwe Organisatiewet sociale verzekeringen
Osv Organisatiewet sociale verzekeringen
SER Sociaal Economische Raad
SHB Stichting Havenbedrijfen
SoZa Sociale Zaken
SVr Sociale Verzekeringsraad
Tf Toeslagenfonds
Tica Tijdelijk instituut coördinatie en afstemming
UWV Uitvoeringsinstituut Werknemersverzekeringen
WAO Wet Arbeidsongeschiktheid
WVM Werkgelegenheid Verruimende Maatregel
WW Werkloosheidswet
WWV Wet Werkloosheidsvoorziening
Beschrijving van de series en archiefbestanddelen
- Stukken van algemene aard, I.
  - Jaarverslagen, 1.
    - Jaarverslagen, 1949-1994; 1-9; 8 pakken, 1 omslag
      - 1949-1954, 1
      - 1955-1959 pak, 2
      - 1960-1964 pak, 3
      - 1965-1969 pak, 4
      - 1970-1974 pak, 5
      - 1975-1979 pak, 6
      - 1980-1984 pak, 7
      - 1985-1989 pak, 8
      - 1990-1994 pak, 9
  - Vergaderstukken, 2.
    - Agenda's met bijlagen van vergaderingen van het dagelijks bestuur van het AWf, 1949-1954; 64-72; 4 pakken, 4 omslagen
      - 1949 dec., 64
      - 1950 jan.-mrt.-juni-juli, 65; pak
      - 1951 jan. t/m mei-juli- sept.-okt.-dec., 66; pak
      - 1952 jan.-mrt. t/m aug., 67; pak
      - 1952 okt. t/m dec, 68
      - 1953 jan. t/m sept., 69; pak
      - 1953 okt. t/m dec., 70
      - 1954 jan. t/m juli - okt. t/m dec., 71; pak
      - 1955 feb. t/m mrt., 72
    - Notulen van vergaderingen van het dagelijks bestuur van het AWf 1949 -1955, 12-14; 3 omslagen
      - 1949-1951, 12; omslag
      - 1952 omslag, 13
      - 1953-1955, 14; omslag
    - Notulen van vergaderingen van het bestuur van het AWf, 1949 -1960; 10-11; 2 omslagen
      - 1949-1956, 10; omslag
      - 1957-1960, 11; omslag
    - Verslagen van de werkzaamheden van het AWf, 1949-1984; 73-74; 2 omslagen
      - 1949-1954, 73; omslag
      - 1964-1984 omslag, 74
    - Agenda's met bijlagen van vergaderingen van het algemeen bestuur van het AWf, 1949-1994; 18-63; 9 pakken, 40 omslagen
      - 1949-1950, 18
      - 1951, 19
      - 1952, 20
      - 1953, 21
      - 1954, 22
      - 1955 pak, 23
      - 1956 t/m juli, 24
      - 1956 aug.- dec., 25
      - 1957, 26
      - 1958 t/m juli, 27
      - 1958 okt.-dec., 28
      - 1959, 29
      - 1960, 30
      - 1961, 31
      - 1962, 32
      - 1963, 33
      - 1964 mrt.-sept., 34
      - 1965 mrt.-sept., 35
      - 1966 mrt.-juli-sept., 36
      - 1967 apr.-juni-aug.-okt., 37
      - 1968 sept.; 1969 mei-juli-sept.-okt., 38
      - 1970 sept.; 1971 juni-sept., 39
      - 1972 feb. t/m mrt.; 1972 sept.-dec., 40
      - 1973 mrt. -juni; sept. -dec., 41
      - 1974 feb. t/m mrt.; mei, sept.; okt. t/m nov., 42
      - 1975 jan. t/m nov., 43
      - 1976 feb. t/m nov., 44
      - 1977 feb. t/m okt., 45
      - 1978 feb. t/m nov., 46
      - 1979 jan. t/m nov., 47
      - 1980 feb. t/m nov., 48
      - 1981 feb. t/m mrt.; juni- aug.- okt.-nov., 49
      - 1982 feb.- april - juni; aug.- okt. - dec., 50
      - 1983 feb.- april - juni; juli - okt. - nov., 51
      - 1984 feb. t/m mrt.; mei t/m juli; okt. t/m nov., 52
      - 1985 mrt. -juni -aug.; sept. t/m nov., 53
      - 1986 feb. -mei -juni; okt.-nov, 54; pak
      - 1987 jan. -mei -juli; sept. t/m nov., 55; pak
      - 1988 jan. -mrt. -mei; juni - sept. t/m nov., 56; pak
      - 1989 mrt. -april -mei; juni -nov., 57
      - 1990 jan. -mei -juni; sept. -nov., 58
      - 1991 jan. -mrt.; mei - juni; sept. -nov., 59; pak
      - 1992 feb. -april -juni; sept. -nov., 60; pak
      - 1993 feb. -april -juni; sept. -nov, 61; pak
      - 1994 feb. -april -juni, 62; pak
      - 1994 nov., 63; pak
    - Notulen van vergaderingen van het bestuur van het; AWf, 1967 -1994; 15-17; 1 pak, 2 omslagen
      - 1967-1972, 15
      - 1973-1983, 16; pak
      - 1984-1994, 17
  - Advies AWf, 3.
    - Stukken betreffende het verstrekken van advies aan de Minister van Sociale Zaken mbt. de werkzaamheden ter voorbereiding van de inwerkingtreding van de werkloosheidswet, 1949-1951; 77; omslag
  - Adviezen SVr -SER, 4.
    - Advies van de Sociaal Economische Raad over de invoering van de werkloosheidswet, 1951; 78; omslag
    - Advies betreffende een ontwerpbesluit beleggingsvoorschriften Sociale Verzekeringsfondsen, 1977,1979; 79; omslag
      1978 ontbreekt
    - Adviesaanvragen uitvoeringsorganisaties van SoZa aan SER met betrekking tot de organisatie en reorganisatie van de sociale verzekering, 1980; 80; omslag
    - Adviezen van de SVr aan de staatssecretaris van Sociale Zaken en Werkgelegenheid ter kennisname toegezonden aan het AWf, 1982-1987; 81; omslag
    - Adviesaanvraag aan SER en SVr inzake ombuiging in de sociale zekerheid met betrekking tot organisatie en reorganisatie van deze organisaties, 1983; 82; omslag
    - Ontwerpadvies van SER met betrekking tot vereenvoudiging van de uitvoering van de sociale verzekering, 1984; 83; omslag
    - Adviesaanvraag SER met betrekking tot de positie Sociale Verzekeringsbank en de raden van bestuur, 1985-1986; 84; omslag
    - Adviesaanvraag betreffende een voorontwerp van wet voor een nieuwe Organisatiewet sociale verzekeringen, 1989-1991; 85; omslag
- Stukken van bijzondere aard, II.
  - Organisatie, 1.
    - Stukken betreffende de rechtspositie van het AWf en het personeel publiek- en privaatrechtelijk karakter van het dienstverband, 1948-1950; 86; omslag
    - Stukken betreffende de bevoegdheden en taak van het AWf, 1949-1950; 184; omslag
    - Stukken betreffende reorganisatie uitvoering van de Sociale Verzekering, 1949-1951; 88; omslag
    - Stukken betreffende de overeenkomst met het registratuurbureau van de Vereniging van Nederlandse Gemeenten, 1949-1954; 89; omslag
    - Stukken betreffende de organisatie van de buitendienst van het AWF, 1951-1952; 110; omslag
    - Stukken betreffende de historie van het AWf, 1955; 113; omslag
    - Stukken betreffende de plaatsvervangende voorzitters van het AWf, 1958-1979; 114; omslag
    - Stukken betreffende de automatisering van de beleggingsadministratie van het AWf, 1969-1970,1975; 116; omslag
    - Stukken betreffende de verhouding AWf/SVr, 1975, 19881, 1991-1992; 118; omslag
    - Stukken betreffende de organisatie van de administratie van het AWf, 1985, 1993; 119; omslag
    - Vademecum, 1993-1994; 120; omslag
    - Samenstelling bestuur, a.
      - Stukken betreffende de installatie van het bestuur van het AWF, 1949; 90; omslag
      - Stukken betreffende de samenstelling van het bestuur van het AWf, 1949-1974; 91-106; 16 omslagen
        - 11-11-1949 tot 11-11-1952, 91
        - 1950-1954, 92
        - 11-11-1952 tot 15-04-1955, 93
        - 15-04-1955 tot 15-04-1958, 94
        - 15-04-1958 tot 15-04-1961, 95
        - 15-04-1961 tot 15-04-1964, 96
        - 15-04-1964 tot 15-04-1967, 97
        - 15-04-1967 tot 15-04-1970, 98
        - 15-04-1970 tot 15-04-1974, 99
        - 1975 tot 15-04-1979, 100
        - 15-04-1979 tot 15-04-1982, 101
        - 15-04-1982 tot 15-04-1985, 102
        - 15-04-1985 tot 15-04-1988, 103
        - 15-04-1988 tot 15-04-1991, 104
        - 15-04-1991 tot 15-04-1994, 105
        - 1994 jaar van opheffing, 106
      - Stukken betreffende benoemingen bestuursvoorzitters van het AWf over de periode, 1949-1985; 107; omslag
      - Stukken betreffende de organisatie van de bestuursvergaderingen, 1950-1986; 108; omslag
      - Stukken betreffende de algemeen secretaris en de waarnemend secretaris van het AWf, 1950, 1985, 1987, 1990-1993; 109; omslag
      - Stukken betreffende onverenigbare betrekkingen met het lidmaatschap en plaatsvervangend lidmaatschap van het bestuur van het Algemeen Werkloosheidsfonds, 1974; 76; omslag
    - Internationale samenwerking- verdragen en overeenkomsten, b.
      - Ontwerpverdrag met België op het gebied van de werkloosheidsverzekering, 1949-1953; 121; omslag
      - Antwoorden op vragen met betrekking tot de principes van de aanbevelingen van het Brusselse verdrag, 1950; 374; omslag
      - Ontwerp wederkerigheidverdrag op het gebied van sociale verzekeringen met Italië, 1951-1955; 122; omslag
      - Stukken betreffende het ontwerpverdrag met België inzake de werkloosheidsverzekering op Belgische en Nederlandse grensgangers, 1952-1962; 123; omslag
      - Stukken betreffende de toepassing van het verdrag tussen het Koninkrijk der Nederlanden en de Bondsrepubliek Duitsland inzake de werkloosheidsverzekering, gelijkstelling met Nederlandse onderdaan, 1953; 124; omslag
      - Stukken betreffende internationale samenwerking op het gebied van de werkloosheidsverzekering, 1953; 125; omslag
      - Europees verdrag betreffende de Sociale Zekerheid, 1954-1955; 127; omslag
      - Werkloosheidsverdrag tussen het Koninkrijk der Nederlanden en de Bondsrepubliek Duitsland, 1954-1974; 126; omslag
      - Europese Interim-overeenkomsten betreffende de Sociale Zekerheid, 1955-1962; 128; omslag
      - Nederlands- Engels verdrag betreffende de Sociale Zekerheid, 1955-1973; 129; omslag
    - Statuten, Erkenning, c.
      - Stukken betreffende de oprichting BV'en (algemeen), erkenning van BV'en, voorwaarden erkenning BV'en, 1949-1952; 130; omslag
      - Stukken betreffende over te nemen maatregelen door BV'en, ter uitvoering van de werkloosheidswet (bemoeienis van de Federatie van BV'en voor Ziekengeldverzekeringen), 1949-1952; 132; omslag
      - Stukken betreffende de inrichting administraties van de BV'en, 1949-1951,1962; 131; omslag
      - Statuten van een BV voor wachtgeld en werkloosheidsuitkering (verplicht lidmaatschap) en voor de ziekengeld en kinderbijslagverzekering (vrije in- en uittreding), 1949-1965; 133; omslag
      - BV Agrarisch Bedrijf, 1950-1952, 1960; 141; omslag
      - Statuten Algemeen Werkloosheidsfonds, 1954-1955; 160; omslag
      - BV Bakkers, 1950-1952; 136; omslag
      - BV Bank- en Verzekeringswezen, 1950-1952, 1962-1964, 1967-1968, 1970, 1975, 1977 omslag; 151
      - BV Bouwnijverheid, 1950-1952; 137; pak
      - BV Bouwnijverheid, 1950-1951, 1962-1964, 1977; 157; omslag
      - BV Detailhandel en ambachten, 1950-1951; 134; omslag
      - BV Gezondheid, Geestelijke en Maatschappelijke belangen, 1950-1952, 1964, 1966-1967; 146; omslag
      - BV Grafische industrie, 1950-1951; 135; omslag
      - BV Haven en aanverwante bedrijven, 1950-1952, 1963; 142; omslag
      - BV Hotel, Restaurant, Cafe, Pension, en aanverwante bedrijven, 1950-1951, 1963-1964, 1970, 1975, 1977; 152; omslag
      - BV Houtindustrie en Meubileringbedrijven, 1950-1951, 1954-1956, 1962-1964, 1970, 1975-1976; 150; omslag
      - BV Kleding, 1950-1953; 138; omslag
      - BV Klein Metaalnijverheid, 1950-1952, 1964, 1974-1975, 1977; 154; omslag
      - BV Koopvaardij, 1950-1951, 1963; 143; omslag
      - BV Leder en Lederverwerkende industrie Erkenning/ Statuten, 1950-1951, 1973; 149; omslag
      - BV Metaalindustrie, 1950-1952, 1961-1962, 1964, 1967, 1975, 1977; 153; omslag
      - BV Metaal en de Elektronische industrie, 1985; 162; omslag
      - BV Mijnindustrie, 1950-1958; 140; omslag
        de jaren 1952 t/m 1956 ontbreken
      - BV Nieuwe Algemene, 1950-1952, 1962-1963, 1967, 1970, 1978; 158; omslag
      - BV Nieuwe Algemene, 1985; 161; omslag
      - BV Overheidsdiensten, 1950-1951, 1962, 1964, 1967; 147; omslag
      - BV Slagersbedrijf en Vleeswarenbedrijf, 1950-1951, 1956, 1965; 145; omslag
      - BV Steen-, Cement, Glas en Keramische industrie, 1950-1951, 1962, 1964, 1977; 155; omslag
      - BV Tabakverwerkende industrie, 1950-1953; 139; pak
      - BV Textielindustrie, 1950-1952, 1971; 148; omslag
      - BV Voeding en Genotmiddelenindustrie, 1950-1951, 1962-1964, 1975, 1977; 156; omslag
      - BV Vervoer, 1950-1951, 1963-1965, 1967, 1970, 1973, 1975,1977-1978; 159; omslag
      - BV Vervoer, 1986; 163; omslag
      - BV Zuivelindustrie, 1950-1952, 1962-1963; 144; omslag
    - Administratie opdrachten aan GAK, d.
      - Stukken betreffende de uitvoering werkloosheidswet van de BV voor de Chemie op te dragen aan het GAK, 1950; 164; omslag
      - Stukken betreffende de Detam met betrekking tot de gedeeltelijke uitvoering van de werkloosheidswet, onder andere de melding en controle in de periferie en opsporen van werkgevers, die zich niet bij de BV hebben aangemeld zullen worden uitgevoerd door het GAK, 1950; 165; omslag
      - Stukken betreffende de organisatie van de BV Haven, en aanverwante bedrijven, binnenscheepvaart, visserij met betrekking tot de uitvoering van de werkloosheidswet, 1950; 166; omslag